---
title: "webscraping en amazon"
author: "Anthony J. Servita R."
date: "12/12/2020"
output: pdf_document
---

```{r setup, include=FALSE}
knitr::opts_chunk$set(echo = TRUE)
```
1.- conocimiento del problema.
  Se realizara una extraccion de datos (webscraping) sobre la pagina web de amazon, se hara una revision de los porductos computacionales que posee amazon en venta. se extraeran los modelos, las marcas asi como su precio y fecha de publicacion. 
  
importacion de paquetes para la extraccion de datos.
```{r webscraping}
library(rvest)
library(robotstxt)
library(selectr)
library(xml2)
library(tidyverse)
library(lubridate)
library(dplyr)
library(skimr)
library(tidyr)
library(readxl)
```

2.- Extraccion de datos. El webscraping se realizara por medio del paquete rvest.
```{r}
# vecto de caracter que contiene el template de amazon a la cual estoy accediendo
url <- c("https://www.amazon.com/-/es/s?i=computers-intl-ship&bbn=16225007011&rh=n%3A16225007011%2Cn%3A13896617011%2Cn%3A565098&dc&language=es&qid=1607804959&rnid=2057412011&ref=sr_nr_p_n_feature_fourteen_browse-bin_2")

#asistencia del robots.txt para ver si esta disponible la extraccion de datos legalmente
paths_allowed(paths = url)
```
Dado que el valor del robot.txt nos arrojo un TRUE, extrearemos los datos que queremos de la pagina objetivo.

```{r}
#instancia que responde a la extraccion del code HTML de la pagina objetivo.
pagina_web <- read_html(url)

# vector de la clase css que situa el nombre del producto.
css_producto <- c(".s-line-clamp-2")

# se extrae en CODE HTML que contiene el nombre del producto
producto_html <- html_nodes(pagina_web, css_producto)

# Extreccion de nombre del producto
producto_texto <- html_text(producto_html)

# limpieza de cadenas de texto sobre los productos
producto_texto <- gsub("\n", "", producto_texto)
producto_texto <- gsub(" ", "", producto_texto)

nombre_col <- c("PC_producto",
                "procesador",
                "discoduro",
                "RAM",
                "artefactos",
                "tarjetaswifi")
producto_texto <- read_delim(producto_texto, 
                             ",", col_names = F)

head(producto_texto)
colnames(producto_texto) <- nombre_col
head(producto_texto)

#obtenemos los precios
css_precio <- c(".a-price-whole")
precio_html <- html_nodes(pagina_web, css_precio)
precio_texto <- html_text(precio_html)

#limpieza de las cadenas de precio
precio_texto <- gsub(",", "", precio_texto)
precio_texto <- gsub(".", "", precio_texto)

#visualizacion de los precios
head(precio_texto)
```

3.- Transformacion de variables
```{r}
precio_real <- as.numeric(precio_texto)
head(precio_real)

# Dataframe con las variables extraidas
df <- data.frame(PC_producto = producto_texto[, 1],
                 procesador = producto_texto[, 2],
                 disco_duro = producto_texto[, 3],
                 RAM = producto_texto[, 4], 
                 atefactos = producto_texto[, 5],
                 tarjetaswifi = producto_texto[, 6],
                 precio = precio_real)
df
write.csv(df, file = "tabla de datos-WS-PC.csv")
```
luego de realizar dla extraccion de datos y arreglarlos, se importaran estos datos para realizar un analisis descriptivo.

4.- importacion de newdata.
```{r}
library(readr)
tabla_de_datos_WS_PC <- read_delim("tabla de datos-WS-PC.csv", 
    ";", escape_double = FALSE, na = "0", 
    trim_ws = TRUE)
head(tabla_de_datos_WS_PC)
```

5.- conocimiento de los datos. 
  Los datos que se han importado, estan contenidos en una tabal de 16 x 7 los cuales contienen valores para las 5 variables cualitativas y 1 variable cuantitativa.
```{r}
df <- tabla_de_datos_WS_PC
glimpse(df)
```




```{r pressure, echo=FALSE}
plot(pressure)
```

Note that the `echo = FALSE` parameter was added to the code chunk to prevent printing of the R code that generated the plot.
